臺灣苗栗地方法院刑事判決　　　　　　　100年度訴字第340號
公　訴　人　臺灣苗栗地方法院檢察署檢察官
被　　　告　范定祥
指定辯護人　陳惠玲律師
上列被告因違反毒品危害防制條例案件，經檢察官提起公訴（99
年度偵字第6415號），本院判決如下：
    主  文
范定祥犯如附表一、二所示之罪，各處如附表一、二所示之刑（
含主刑及從刑）。主刑部分應執行有期徒刑貳年陸月，從刑部分
併執行之。
    犯罪事實
一、范定祥明知（甲基）安非他命係毒品危害防制條例第2 條第
    2 項第2 款所列管之第二級毒品，亦為主管機關行政院衛生
    署公告禁止使用之毒害藥品，乃藥事法規定之禁藥，不得擅
    自販賣、轉讓，竟基於販賣安非他命（惟實際上應為甲基安
    非他命，以下均同，詳論罪科刑部分（一）所述）以營利之
    犯意，分別於附表一所示時間、地點，販賣安非他命予周清
    益、余政諺、莫健鳴施用。其另行基於轉讓禁藥安非他命（
    惟實際上應為甲基安非他命，以下均同，詳論罪科刑部分（
    一）所述）之犯意，分別於附表二所示時間、地點，無償提
    供安非他命予余政諺、吳誌祥施用。
二、警方嗣於民國99年11月24日上午6 時30分許，至其苗栗縣通
    霄鎮通灣里17鄰通灣167 號住處前拘提范定祥，在其身上查
    扣行動電話2 支、現金新臺幣（下同）1 萬5 千元，復持搜
    索票於同日上午7 時30分許，在同上住處，查獲其所有之海
    洛因7 小包、空夾鏈袋30個、安非他命吸食器2 組、白色粉
    末1 小包（內應為葡萄糖），再於同日上午7 時50分許，至
    其苗栗縣苑裡鎮○○里○ 鄰○○路4 號4 樓北房套房，搜索
    查獲其所有電子磅秤1 個、吸食安非他命所用之玻璃頭1 個
    。
三、案經苗栗縣警察局通霄分局報告臺灣苗栗地方法院檢察署檢
    察官偵查起訴。
    理  由
壹、證據能力部分
一、按被告以外之人於偵查中向檢察官所為陳述，除顯有不可信
    之情況者外，得為證據，刑事訴訟法第159 條之1 第2 項定
    有明文。偵查中對被告以外之人（包括證人、鑑定人、告訴
    人、被害人及共同被告等）所為之偵查筆錄，或被告以外之
    人向檢察官所提之書面陳述，性質上均屬傳聞證據。惟現階
    段刑事訴訟法規定檢察官代表國家偵查犯罪、實施公訴，依
    法其有訊問被告、證人及鑑定人之權，證人、鑑定人且須具
    結，而實務運作時，檢察官偵查中向被告以外之人所取得之
    陳述，原則上均能遵守法律規定，不致違法取供，其可信度
    極高，職是，被告以外之人前於偵查中已具結而為證述，除
    反對該項供述得具有證據能力之一方，已釋明「顯有不可信
    之情況」之理由外，不宜以該證人未能於審判中接受他造之
    反對詰問為由，即遽指該證人於偵查中之陳述不具證據能力
    。且所謂不可信之情況，法院應審酌被告以外之人於陳述時
    之外在環境及情況，例如：陳述時之心理狀況、有無受到外
    力干擾等，以為判斷之依據（最高法院97年度臺上字第1653
    號判決意旨參照）。從而，證人周清益、余政諺、吳誌祥、
    莫健鳴等4 人經檢察官訊問時，係以證人之身分陳述，經告
    以具結義務及偽證處罰後，於命證人朗讀結文後具結，其係
    於負擔偽證罪之處罰心理下證述，並以具結擔保其供述之真
    實性，又無受其他不當外力干擾之情形，依上揭說明，其於
    偵查中之證言，自具有證據能力，依刑事訴訟法第159 條之
    1 第2 項之規定，得為證據。
二、國家基於犯罪偵查之目的，對被告或犯罪嫌疑人進行通訊監
    察，乃係以監控與過濾受監察人通訊內容之方式，蒐集對其
    有關之紀錄，並將該紀錄予以查扣，作為認定犯罪與否之證
    據，屬於刑事訴訟上強制處分之一種，而監聽係通訊保障及
    監察法第13條第1 項所定通訊監察方法之一，司法警察機關
    依法定程序執行監聽取得之錄音，係以錄音設備之機械作用
    ，真實保存當時通訊之內容，如通訊一方為受監察人，司法
    警察在監聽中蒐集所得之通訊者對話，若其通話本身即係被
    告進行犯罪中構成犯罪事實之部分內容，則依前開說明，自
    與所謂「審判外之陳述」無涉，應不受傳聞法則之規範，當
    然具有證據能力。至司法警察依據監聽錄音結果予以翻譯而
    製作之監聽（或稱通訊監察）譯文，屬於文書證據之一種，
    於被告或訴訟關係人對其譯文之真實性發生爭執或有所懷疑
    時，法院固應依刑事訴訟法第165 條之1 第2 項規定，以適
    當之設備，顯示該監聽錄音帶之聲音，以踐行調查證據之程
    序，俾確認該錄音聲音是否為通訊者本人及其內容與監聽譯
    文之記載是否相符；或傳喚該通訊者；或依其他法定程序，
    為證據調查。倘被告或訴訟關係人對該通訊監察譯文之真實
    性並不爭執，即無勘驗辨認其錄音聲音之調查必要性，法院
    於審判期日如已踐行提示監聽譯文供當事人辨認或告以要旨
    ，使其表示意見等程序並為辯論者，其所為之訴訟程序即無
    不合（最高法院97年度臺上字第561 號、98年度臺上字第40
    17號、99年度臺上字第4399號判決意旨可供參照）。經查，
    本案起訴書所引之通訊監察譯文，係經本院核發通訊監察書
    予以監聽錄音所製作，監聽電話為被告販毒時所持用之行動
    電話，此有本院99年10月5 日核發之99年聲監字第000314號
    （其期間自99年10月06日10時起至同年11月04日10時止）通
    訊監察書在卷可稽（100 年度訴字第340 號卷〈下稱本院卷
    〉第67至69頁），係依法所為之監聽。且本案通訊監察譯文
    業經本院於審理中提示予被告及其辯護人表示意見，而被告
    及其辯護人於法院調查證據時復不爭執該證據能力（本院第
    37頁、第60頁），另經本院審酌電話監聽侵害被告權益之種
    類及輕重、對於被告訴訟上防禦不利益之程度、犯罪所生之
    危害或實害等情形，兼顧人權保障及公共利益之均衡維護，
    亦認本件此部分電話監聽合於比例原則，是認應具有證據能
    力。
三、復按被告以外之人於審判外之言詞或書面陳述，除法律有規
    定者外，不得作為證據。又按被告以外之人於審判外之陳述
    ，雖不符合同法第159 條之1 至第159 條之4 之規定，但經
    當事人於審判程序同意作為證據，法院審酌該言詞陳述或書
    面陳述作成時之情況，認為適當者，亦得為證據；當事人、
    代理人或辯護人於法院調查證據時，知有第159 條第1 項不
    得為證據之情形，而未於言詞辯論終結前聲明異議者，視為
    有前項之同意，刑事訴訟法第159 條第1 項及第159 條之5
    分別定有明文。次查傳聞法則之重要理論依據，在於傳聞證
    據未經當事人之反對詰問予以核實，乃予排斥，惟若當事人
    已放棄對原供述人之反對詰問權，於法院審判時表明同意該
    等傳聞證據可作為證據，或傳聞證據之情形，而未於言詞辯
    論終結前聲明異議者，基於證據資料愈豐富，愈有助於真實
    發現之理念，並貫徹刑事訴訟法修法加重當事人進行主義之
    精神，確認當事人對於證據能力有處分權之制度，傳聞證據
    經當事人同意作為證據，法院認為適當者，亦得為證據。經
    查：本案所引之其他供述證據，其中雖有屬傳聞證據者，惟
    均經當事人於本院準備程序中表示對於各該證據之證據能力
    均不爭執（本院卷第37頁），另經本院於審理中一一踐行「
    告以要旨」程序，當事人於知悉上開證據係審判外陳述之情
    形下，對於各該證據亦均表示「沒有意見」（本院卷第60頁
    以下），且迄至言詞辯論終結前未再聲明異議，本院審酌此
    等證據資料製作時之情況，尚無違法不當及證明力明顯過低
    之瑕疵，認為以之作為證據應屬適當，故揆諸前開規定，應
    認均具有證據能力。
四、而扣案之行動電話、電子磅秤等物，非屬供述證據，無傳聞
    法則之適用，且與本案具有關聯性，而上開物證經偵辦員警
    依法定程序合法搜索扣得，當具有證據能力，均合先敘明。
貳、實體部分
一、上開犯罪事實，業據被告范定祥於偵查中坦承不諱（99年度
    偵字第6415號卷〈下稱偵卷〉第245 至246 頁），且於本院
    準備程序及審理中供認無誤（本院卷第36頁、第61頁），核
    與證人即向被告購買安非他命之周清益、余政諺、莫健鳴於
    警詢、偵查中之證述（偵卷第80至90頁、第223 至225 頁，
    偵卷第115 至121 頁、第228 至229 頁，偵卷第173 至181
    頁、本院卷第29頁背面至第30頁），及證人即受被告無償轉
    讓安非他命之余政諺、吳誌祥於警詢、偵查中之證述（偵卷
    第115 至121 頁、第228 至229 頁，偵卷第144 至150 頁、
    第236 至238 頁）情節均相符，復有證人周清益、余政諺、
    莫健鳴持用其行動電話、證人吳誌祥以家用電話分別與被告
    使用之行動電話聯絡購買、轉讓安非他命之監聽譯文在卷可
    佐（偵卷第103 頁、第136 頁、第198 頁、第171 頁）。參
    諸證人周清益、余政諺、莫健鳴、吳誌祥與被告均無任何怨
    隙，衡情上開證人應無設詞攀誣，或虛構事實以陷害被告之
    理，況其等到庭具結作證，更係以刑事責任擔保其證言之真
    實性，故證人周清益、余政諺、莫健鳴、吳誌祥前開證述內
    容，經核尚無不可採信之處，應堪憑採。此外，復有本院之
    搜索票、苗栗縣警察局頭份分局搜索扣押筆錄、扣押物品目
    錄表各1 份在卷可稽（內容詳99年度他字第938 號卷第191
    至195 頁，被告於偵卷第28頁供稱扣案物品皆其所有）。
二、販賣安非他命係違法行為，非可公然為之，亦無公定價格，
    容易分裝並增減份量，而每次買賣之價量，可能隨時依雙方
    關係深淺、資力、需求量及對行情之認知、來源是否充裕、
    查緝是否嚴緊、買方被查獲時供出賣方之可能風險之評估等
    ，而異其標準，非可一概而論，從而販賣之利得，除被告就
    販賣之價量俱臻明確供述外，委難察得實情，然販賣之人從
    價差或量差中牟利之方式雖異，其意圖營利之販賣行為則無
    二致。本件被告所為販賣第二級毒品犯行，雖因並未當場查
    獲販毒事實，而無從察知其販賣毒品確實數量，惟毒品危害
    防制條例所處罰之「販賣」毒品罪，所著重者為在主觀上有
    藉以牟利之惡性，及對毒品之擴散具有較有償或無償轉讓行
    為更嚴重之危害性，被告「營利」之意圖係從客觀之社會環
    境、情況及證人、物證等資料，依據證據法則綜合研判認定
    ；衡諸毒品安非他命量微價高，且依一般社會通念以觀，販
    賣行為在通常情形下均係以牟利為其主要誘因及目的，從而
    ，舉凡其有償交易，除足反證其確另基於某種非圖利本意之
    關係外，通常尚難因無法查悉其販入價額作為是否高價賣出
    之比較，諉無營利之意思，阻卻販賣犯行之追訴。本案被告
    分別出售第二級毒品3 次，業經其供承不諱，已如前述，而
    毒品戕害國民身心健康，危害匪淺，向為政府厲法查緝之目
    標，況衡諸被告與附表所示之證人周清益等人間俱無至親關
    係等情，苟無利得，被告豈有甘冒遭查緝法辦重刑之風險，
    而平白無端從事販賣安非他命之理？是以被告顯有藉各該次
    交易毒品行為從中取利之意圖及事實，要無疑義。
三、綜上所述，足認被告出於任意性之自白與事實相符，本案事
    證明確，其犯行堪以認定，應依法論科。
四、論罪科刑部分
（一）按「安非他命」係屬毒品危害防制條例第2 條第2 項第2
      款所列之第二級毒品，「甲基安非他命」則屬同條項款附
      表（即其附表二編號89）所載之相類製品，依行政院衛生
      署管制藥品管理局之相關函釋，二者雖多為硫酸鹽或鹽酸
      鹽，可溶於水，為白色、略帶苦味之結晶，但使用劑量及
      致死劑量，仍屬有別，且目前國內發現者似都為甲基安非
      他命之鹽酸鹽（參見司法院編印之「法官辦理刑事案件參
      考手冊(一)」第282 頁、第292 頁、第293 頁），可見安非
      他命與甲基安非他命，係毒性有差別之第二級毒品。從而
      ，本案雖未扣得被告所販賣、轉讓之毒品，惟依上述，並
      參酌證人周清益、吳誌祥、莫健鳴之驗尿報告（本院卷第
      49至57頁），其所販賣、轉讓者，實際上應係「甲基安非
      他命」，合先敘明。
（二）核被告所為如附表一所示部分，係犯毒品危害防制條例第
      4 條第2 項之販賣第二級毒品罪3 次；其所為如附表二所
      示部分，係犯藥事法第83條第1 項之轉讓禁藥罪2 次（起
      訴書雖認此部分構成毒品危害防制條例第8 條第2 項之轉
      讓第二級毒品罪，惟業經公訴檢察官當庭更正為藥事法第
      83條第1 項之轉讓禁藥罪，詳本院卷第34頁）。其各次持
      有安非他命之低度行為，分別為其販賣、轉讓等高度行為
      所吸收，均不另論罪。
（三）按安非他命雖係毒品危害防制條例第2 條第2 項第2 款所
      規定之第二級毒品，但亦屬於藥事法所稱之禁藥（即藥事
      法第22條第1 款所稱之「經中央衛生主管機關明令公告禁
      止製造、調劑、輸入、輸出、販賣或陳列之毒害藥品」）
      ，藥事法第83條就明知為禁藥而轉讓者亦有處罰明文，故
      明知為禁藥安非他命而轉讓予他人者，除構成毒品危害防
      制條例第8 條第2 項之轉讓第二級毒品罪外，亦構成藥事
      法第83條第1 項之轉讓禁藥罪，此係同一犯罪行為而同時
      有二種法律可資處罰之法條（規）競合情形，應依重法優
      於輕法、後法優於前法等法理，擇一處斷。查93年1 月9
      日施行之毒品危害防制條例第8 條第2 項轉讓第二級毒品
      罪之法定本刑為「6 月以上5 年以下有期徒刑，得併科新
      臺幣70萬元以下罰金」，且本案被告轉讓安非他命之數量
      ，並無證據顯示有逾毒品危害防制條例所規定之一定數量
      而應加重其刑至二分之一之情形，而95年7 月1 日施行之
      藥事法第83條第1 項轉讓禁藥罪之法定本刑則為「7 年以
      下有期徒刑，得併科新臺幣5 百萬元以下罰金」，是藥事
      法第83條第1 項為重法；再毒品之範圍尚包括影響精神物
      質與其製品，而藥事之管理，亦非僅止於藥品之管理，又
      毒品未必係經公告之禁藥，禁藥亦未必為毒品，是毒品危
      害防制條例與藥事法兩者，並無必然之特別法與普通法關
      係；故轉讓安非他命之行為，應依重法優於輕法之法理，
      優先適用藥事法第83條第1 項之規定處斷（最高法院97年
      度臺上字第2158號、96年度臺非字第296 號、96年度臺上
      字第3626號、96年度臺上字第3582號判決意旨參照）。此
      外，被告雖於偵查及審判中均自白轉讓禁藥之毒品安非他
      命之犯行，然因對於不同刑罰法律間具有法規競合關係者
      ，由法院為比較適用時，應本於法律整體適用不得割裂原
      則，實務上，於同一法律為新舊法比較適用時，亦本此原
      則（最高法院27年上字第2615號判例意旨參照）。本案被
      告轉讓安非他命之行為，既發生藥事法第83條第1 項與毒
      品危害防制條例第8 條第2 項規定間之法規競合關係，而
      應優先適用較重之藥事法第83條第1 項規定論處，縱被告
      於偵查及審判中均自白，基於法律整體適用不得割裂原則
      ，不得另依毒品危害防制條例第17條第2 項之規定，減輕
      其刑，附此敘明（臺灣高等法院暨所屬法院98年法律座談
      會刑事類提案第16號研討結果參照）。
（四）又刑法於94年2 月2 日修正公布，於95年7 月1 日起施行
      ，基於刑罰公平原則之考量，杜絕僥倖之犯罪心理，並避
      免易致鼓勵犯罪之誤解，修正後刑法已刪除第56條連續犯
      之規定，行為人反覆實行之犯罪行為茍係在刑法修正施行
      後者，因法律之修正已生阻斷連續犯之法律效果，除認應
      合於接續犯、繼續犯、集合犯等實質上一罪關係而以一罪
      論處外，基於一罪一罰之刑罰公平性，自應併合處罰；所
      謂「集合犯」，係指立法者所制定之犯罪構成要件中，本
      即預定有數個同種類行為而反覆實行之犯罪而言，故是否
      集合犯之判斷，客觀上自應斟酌法律規範之本來意涵、實
      現該犯罪目的之必要手段、社會生活經驗中該犯罪必然反
      覆實行之常態及社會通念等，主觀上則視其反覆實施之行
      為是否出於行為人之一個犯意，並秉持刑罰公平原則，加
      以判斷之，而行為人多次販毒品之行為，未必皆出於行為
      人之一個犯意決定，故販賣毒品之罪，難認係集合犯之罪
      。又依刑法第56條修正理由之說明，謂「對繼續犯同一罪
      名之罪者，均適用連續犯之規定論處，不無鼓勵犯罪之嫌
      ，亦使國家刑罰權之行使發生不合理之現象」、「基於連
      續犯原為數罪之本質及刑罰公平原則之考量，爰刪除有關
      連續犯之規定」等語，即係將本應各自獨立評價之數罪，
      回歸本來就應賦予複數法律效果之原貌，因此，就刑法修
      正施行後多次販賣毒品之犯行，採一罪一罰，始符合立法
      本旨（最高法院96年度臺上字第7052號判決意旨參照）。
      是本案被告所為如附表一、二所示各次販賣及轉讓毒品之
      犯行，均係在刑法修正施行後所為，行為時間相異，難認
      係在密切接近之時、地，分數個舉動以接續或反覆施行之
      行為，與接續犯或集合犯之概念非合，參酌上開所述，即
      應予以分論併罰。
（五）被告於偵查及本院審理時均自白其如附表一所示販賣第二
      級毒品犯行（偵卷第245 至246 頁，本院卷第36頁、第38
      頁、第61頁），並於偵查時供出其毒品來源係彭國雄（偵
      卷第213 頁），且經本院函詢臺灣苗栗地方法院檢察署，
      該署亦函覆：被告范定祥於本署偵查中有供出毒品來源，
      其毒品來源為被告彭國雄。又被告彭國雄涉犯毒品危害防
      制條例一案，業已向貴院提起公訴，相關卷證資料，亦已
      隨案移送貴院審理等語，此有該署100 年5 月25日公函1
      件在卷可憑（本院卷第23頁）。綜上，足見被告確有供出
      毒品來源，因而查獲其他正犯，且被告自偵查迄於本院審
      理時，均自白犯罪，是被告所犯如附表一所示販賣第二級
      毒品各次犯行，應依毒品危害防制條例第17條第2 項規定
      ，減輕其刑，再依同條第1 項規定，遞減其刑（因毒品危
      害防制條例第17條第1 、2 項之立法目的及減免條件並不
      相同，乃各自獨立之減刑事由，兩者間並無法規競合之當
      然吸收關係可言；又依刑法第71條第2 項之規定，有2 種
      以上之減輕者，先依較少之數減輕之，此有最高法院99年
      度臺上字第1072、1746、2100、2180號判決意旨可供參照
      ，臺灣高等法院暨所屬法院99年法律座談會刑事類提案第
      25號研討結果亦同此見解）。則依上開各該規定，減輕其
      刑並遞減其刑後，客觀上已難認足以引起一般人之同情而
      可憫恕，且亦無情節尚堪憫恕之處，更無不符罪刑相當性
      及比例原則，故尚無適用刑法第59條規定之餘地，附此敘
      明。
（六）量刑理由之說明：
      爰審酌被告素行非佳，前有違反毒品危害防制條例等論罪
      科刑紀錄，此有臺灣高等法院被告前案紀錄表在卷可憑，
      其明知安非他命係屬戕害人身心之毒品，竟為貪圖不法利
      益，鋌而走險予以販賣他人施用，危害社會治安及國民健
      康甚鉅，且販賣毒品為世界各國戮力查緝之萬國公罪，安
      非他命足以使施用者導致精神障礙、性格異常，甚至造成
      生命危險之生理成癮性及心理依賴性，惟考量本案之交易
      金額、毒品數量等經過，與一般大毒梟相較，其犯罪情節
      尚非惡劣嚴重，另考量其轉讓安非他命之情節非重，且其
      於偵查及本院審理時均坦承所有犯行，暨其家中有高齡老
      母等須其扶養（本院卷第65頁）、智識程度為國中畢業、
      犯罪之動機、目的、手段、所生危害等一切情狀，爰分別
      量處如主文所示之刑，並定其應執行之刑，以示懲儆，並
      符罪刑相當原則。另本案有關轉讓第二級毒品安非他命部
      分，既因藥事法第83條第1 項轉讓禁藥罪，為後法且為重
      法，應優先適用轉讓禁藥罪處罰，則屬於前法、輕法之毒
      品危害防制條例第8 條第2 項轉讓第二級毒品罪，其最輕
      本刑為有期徒刑6 月，故在量定宣告刑，不得低於該較輕
      罪名所定最輕本刑以下之刑，以免科刑偏失，附此敘明。
（七）沒收部分：
    1.按犯毒品危害防制條例第4 條之罪者，其供犯罪所用或因
      犯罪所得之財物，均沒收之，如全部或一部不能沒收時，
      追徵其價額或以其財產抵償之，毒品危害防制條例第19條
      第1 項定有明文。該條係採義務沒收主義，且金錢為代替
      物，重在兌換價值，而不在原物，自難拘泥於沒收原物之
      理論，認沒收販賣毒品所得之金錢，以當場查獲扣押者為
      限，苟能證明其為販賣毒品所得之金錢，均應予以沒收（
      最高法院92年度臺上字第5227號判決意旨參照）。又犯罪
      所得之財物，不能與正常營利事業計算營利所得之情形相
      提並論，蓋所稱因犯罪所得之財物，乃指犯罪行為所直接
      取得而法律上無第三人得主張權利之一切財物而言，故販
      賣毒品所得之財物如依法諭知沒收時，舉凡販賣毒品所得
      之財物，不問其中何部分屬於成本，何部分屬於犯罪之利
      得，均應予以沒收，非僅限於所賺取之差價部分，如此始
      符立法之本旨（最高法院98年度臺上字第3081號判決意旨
      參照）。是查本案被告先後販賣第二級毒品安非他命共3
      次，其犯罪所得總計4 千5 百元，不分成本或其獲利之部
      分，均為被告犯毒品危害防制條例第4 條之罪所得之財物
      ，縱非屬當場所扣案者，仍應依毒品危害防制條例第19條
      第1 項規定諭知沒收，如全部或一部不能沒收時，以其財
      產抵償之。
    2.次按行動電話服務需以晶片卡（即SIM 卡）為使用介面，
      因此電信公司於出租行動電話門號予消費者使用時，即同
      時附帶提供晶片卡作為消費者門號使用之介面，故電信公
      司接受消費者申辦門號並將該門號開通上線時，該晶片卡
      之所有權亦移轉予消費者，亦有最高法院97年度臺上字第
      3890號判決意旨可資參照，且實務上電信公司亦均認行動
      電話（含一般型及預付型）SIM 卡所有權歸客戶所有，亦
      有司法院97年5 月6 日院台廳刑一字第0970009760號函意
      旨為憑。經查，扣案之0000000000號行動電話1 支（含SI
      M 卡1 張）係被告所有供聯繫販賣毒品所用，業經被告供
      承在卷（偵卷第61頁，本院卷第62頁背面），另扣案之電
      子磅秤1 臺，亦經被告供稱係其所有且供作為販賣毒品工
      具（本院卷第62頁背面），是扣案之0000000000號行動電
      話1 支（含SIM 卡1 張）、電子磅秤1 臺等物均應依毒品
      危害防制條例第19條第1 項之規定，於附表一所示各次販
      賣第二級毒品罪刑項下宣告沒收。
    3.此外，依證人余政諺、吳誌祥分別證稱以行動電話、家用
      電話撥打被告之0000000000號行動電話以聯絡轉讓安非他
      命事宜等語，而被告對於轉讓安非他命予上開2 位證人之
      犯行亦供承在卷（偵卷第246 頁），然被告轉讓第二級毒
      品安非他命之行為係犯藥事法第83條第1 項之轉讓禁藥罪
      已如前述，是扣案之0000000000號行動電話1 支（含SIM
      卡1 張），因從刑依附主刑之法理，而應依刑法第38條第
      1 項第2 款之規定，於附表二所示各次轉讓禁藥罪刑項下
      宣告沒收。
    4.至本案雖另扣得現金1 萬5 千元，經訊之被告供稱：那是
      我的薪資，本來要給小孩繳交學費等語（本院卷第62頁）
      ；扣案之Changjiang廠牌、搭配臺灣大哥大SIM 卡1 張之
      行動電話1 支，亦經被告供稱：臺灣大哥大那支是跟同事
      借的，我的是遠傳的等語（本院卷第62頁），是上開扣案
      物品均無證據證明與本案犯罪相關，均無從宣告沒收。而
      扣案之海洛因7 小包、空夾鏈袋30個、安非他命吸食器2
      組、白色粉末1 小包（內為葡萄糖）、玻璃頭1 個，業據
      被告供稱係其所有，供其吸食所用（偵卷第28頁，本院卷
      第62頁背面），亦無證據證明與本案犯罪相關，無從於本
      案宣告沒收，宜由檢察官另行依法處理。
五、適用之法條：
（一）刑事訴訟法第299 條第1 項前段。
（二）毒品危害防制條例第4 條第2 項、第17條第1 、2 項、第
      19條第1 項。
（三）藥事法第83條第1 項。
（四）刑法第11條、第38條第1 項第2 款、第51條第5 款。
本案經檢察官黃俊鳴到庭執行職務。
中    華    民    國     100    年    7    月    6    日
                  刑事第二庭  審判長法  官  楊清益
                                    法  官  林靜雯
                                    法  官  魏宏安
以上正本證明與原本無異。
如不服本判決應於收受判決後10日內向本院提出上訴書狀，並應
敘述具體理由。其未敘述上訴理由者，應於上訴期間屆滿後20日
內向本院補提理由書( 均須按他造當事人之人數附繕本) 「切勿
逕送上級法院」。告訴人或被害人如對本判決不服者，應具備理
由請求檢察官上訴，其上訴期間之計算係以檢察官收受判決正本
之日期為準。
                                    書記官  張玉楓
中    華    民    國   100    年    7     月    6     日
附表一：被告販賣第二級毒品部分
┌──┬───┬───┬────────┬─────┬────────┐
│編號│對象  │販賣時│交易方式及地點  │毒品種類及│宣告刑（含主刑及│
│    │      │間（民│                │金額（新臺│從刑）          │
│    │      │國）  │                │幣）      │                │
├──┼───┼───┼────────┼─────┼────────┤
│1   │周清益│99年10│周清益以其097609│購買第二級│范定祥販賣第二級│
│    │      │月6 日│5351號行動電話撥│毒品安非他│毒品，處有期徒刑│
│    │      │晚上11│打范定祥之098186│命1 包，共│壹年拾壹月。扣案│
│    │      │時2 分│5911號行動電話聯│計2 千元。│00000000│
│    │      │許（偵│絡購買毒品，並於│          │一一號行動電話壹│
│    │      │卷第22│苗栗縣通霄鎮新埔│          │支（含SIM 卡壹張│
│    │      │5 、10│里漢洋公司門口交│          │）、電子磅秤壹個│
│    │      │3 頁）│易。            │          │均沒收。未扣案因│
│    │      │      │                │          │販賣第二級毒品所│
│    │      │      │                │          │得新臺幣貳仟元沒│
│    │      │      │                │          │收，如全部或一部│
│    │      │      │                │          │不能沒收時，以其│
│    │      │      │                │          │財產抵償之。    │
├──┼───┼───┼────────┼─────┼────────┤
│2   │余政諺│99年10│余政諺以其093722│購買第二級│范定祥販賣第二級│
│    │      │月間某│2511號行動電話撥│毒品安非他│毒品，處有期徒刑│
│    │      │日    │打范定祥之098186│命1 包，共│壹年拾月。扣案０│
│    │      │      │5911號行動電話聯│計5 百元。│00000000│
│    │      │      │絡購買毒品，並於│          │一號行動電話壹支│
│    │      │      │范定祥苗栗縣通霄│          │（含SIM 卡壹張）│
│    │      │      │鎮之住處交易。  │          │、電子磅秤壹個均│
│    │      │      │                │          │沒收。未扣案因販│
│    │      │      │                │          │賣第二級毒品所得│
│    │      │      │                │          │新臺幣伍佰元沒收│
│    │      │      │                │          │，如全部或一部不│
│    │      │      │                │          │能沒收時，以其財│
│    │      │      │                │          │產抵償之。      │
├──┼───┼───┼────────┼─────┼────────┤
│3   │莫健鳴│99年11│莫健鳴以其098184│購買第二級│范定祥販賣第二級│
│    │      │月21日│6677號行動電話撥│毒品安非他│毒品，處有期徒刑│
│    │      │晚上7 │打范定祥之098186│命4 包，共│壹年拾壹月。扣案│
│    │      │時許  │5911號行動電話聯│計2 千元。│00000000│
│    │      │      │絡購買毒品，並於│          │一一號行動電話壹│
│    │      │      │苗栗縣通霄鎮中山│          │支（含SIM卡壹張 │
│    │      │      │路通霄國中門口交│          │）、電子磅秤壹個│
│    │      │      │易。            │          │均沒收。未扣案因│
│    │      │      │                │          │販賣第二級毒品所│
│    │      │      │                │          │得新臺幣貳仟元沒│
│    │      │      │                │          │收，如全部或一部│
│    │      │      │                │          │不能沒收時，以其│
│    │      │      │                │          │財產抵償之。    │
└──┴───┴───┴────────┴─────┴────────┘
附表二：被告轉讓禁藥部分
┌──┬───┬───┬────────┬─────┬─────────┐
│編號│對象  │時間（│方式及地點      │禁藥種類  │宣告刑（含主刑及從│
│    │      │民國）│                │          │刑）              │
├──┼───┼───┼────────┼─────┼─────────┤
│1   │余政諺│99年10│余政諺以其093722│無償轉讓安│范定祥犯藥事法第八│
│    │      │月間某│2511號行動電話撥│非他命1 包│十三條第一項之轉讓│
│    │      │日    │打范定祥之098186│。        │禁藥罪，處有期徒刑│
│    │      │      │5911號行動電話聯│          │柒月。扣案０九八一│
│    │      │      │絡，范定祥並在其│          │八六五九一一號行動│
│    │      │      │苗栗縣通霄鎮之住│          │電話壹支（含SIM 卡│
│    │      │      │處轉讓安非他命1 │          │壹張）沒收。      │
│    │      │      │包予余政諺。    │          │                  │
├──┼───┼───┼────────┼─────┼─────────┤
│2   │吳誌祥│99年11│吳誌祥以其037-76│無償轉讓安│范定祥犯藥事法第八│
│    │      │月中旬│3895號家用電話撥│非他命1 包│十三條第一項之轉讓│
│    │      │某日  │打范定祥之098186│。        │禁藥罪，處有期徒刑│
│    │      │      │5911號行動電話聯│          │柒月。扣案０九八一│
│    │      │      │絡，范定祥並在苗│          │八六五九一一號行動│
│    │      │      │栗縣通霄鎮某處轉│          │電話壹支（含SIM 卡│
│    │      │      │讓安非他命1 包予│          │壹張）沒收。      │
│    │      │      │吳誌祥。        │          │                  │
└──┴───┴───┴────────┴─────┴─────────┘
附錄本案論罪之法條全文：
毒品危害防制條例第4條第2項
製造、運輸、販賣第二級毒品者，處無期徒刑或7 年以上有期徒
刑，得併科新臺幣1 千萬元以下罰金。
藥事法第83條第1項
明知為偽藥或禁藥，而販賣、供應、調劑、運送、寄藏、牙保、
轉讓或意圖販賣而陳列者，處7 年以下有期徒刑，得併科新臺幣
5 百萬元以下罰金。